臺灣高等法院臺南分院民事裁定
110年度抗字第178號
抗  告  人  黃世直  
上列抗告人因與相對人家有生物科技有限公司間返還所有權狀事
件，聲請法官迴避，對於中華民國110年9月2日臺灣雲林地方法
院110年度聲字第38號所為裁定提起抗告，本院裁定如下：
    主  文
抗告駁回。
抗告訴訟費用由抗告人負擔。
    理  由
一、抗告及聲請意旨略以：原審法院110年度重訴字第4號案件（
    下稱另案）與本案110年度訴字第298號（下稱本案）之當事
    人均為家有生物科技有限公司（下稱家有公司），另案承審
    法官有下列違反民事訴訟法之重大違規行為：1.未簽報合議
    審判；2.未通知繳裁判費；3.未通知開庭就直接判決。而抗
    告人於另案為家有公司之法定代理人，因承審法官上開違反
    民事訴訟法於另案為錯誤判決。本案係抗告人就家有公司所
    衍生之相牽連訴訟案件，由同一承審法官審理，惟該承審法
    官於另案判決失職，且訴訟程序違反民事訴訟法，有審判之
    瑕疵，依民事訴訟法第33條第2項聲請法官迴避，原裁定駁
    回抗告人之聲請，實有違誤。爰依法提起抗告，並聲明：㈠
    原裁定廢棄。㈡准許聲請法官迴避。
二、按法官有民事訴訟法第32條所定之情形而不自行迴避，或有
     第32條所定以外之情形，足認其執行職務有偏頗之虞者，
    當 事人得聲請法官迴避（同法第33條第1項）。當事人如已
    就該訴訟有所聲明或為陳述後，不得依前項第2款聲請法官
    迴避。但迴避之原因發生在後或知悉在後者，不在此限（同
    法第33條第2項）。又法官參與別一訴訟事件之裁判，於理
    由項下表示關於攻擊或防禦方法之意見及法律上之意見，對
    於現尚繫屬之訴訟事件當事人一造，縱有不利，亦不能認其
    執行職務有偏頗之虞（最高法院74年度台抗字第20號裁定意
    旨參照）。上開迴避原因，依民事訴訟法第34條第2項、第2
    84條規定，應提出能即時調查之證據釋明之。
三、本件抗告人聲請法官迴避，係以本案之承審法官，亦為另案
    之承審法官，該法官於另案未遵守民事訴訟法訴訟程序，有
    失職審理紀錄，足認其有不能執行公正之職務、有偏頗之虞
    ，爰依民事訴訟法第33條第2項規定，聲請承審法官自行迴
    避云云。然查，本案之承審法官就另案所為之認定，無論是
    否不利於抗告人，均屬其依職權認事用法後之結果，抗告人
    如對另案判決不服，自得循上訴程序加以救濟；而該承審法
    官於另案判決中，已詳述其心證形成之過程，自難僅憑抗告
    人之主觀臆測，逕以本案承審法官與另案相同，且曾於另案
    對其為不利之認定，即得以此推認承審法官於本案執行職務
    時必有對其偏頗之虞。又本案之原告（即相對人家有公司）
    於民國110年5月20日起訴後，承辦法官通知於110年8月30日
    行言詞辯論，抗告人即於同月23日聲請法官迴避，即取消庭
    期，尚未定任何辯論期日，經本院依職權調閱本案卷宗查核
    明確，自不得僅憑聲請人之臆測，認承審法官於本案執行職
    務有何偏頗之虞。況抗告人亦未釋明承審法官對於本案有何
    特別利害關係，或與當事人之一造有密切之交誼或嫌怨，或
    基於其他特別情形，客觀上足疑其為不公平之審判之情事，
    依上開說明，抗告人聲請法官迴避，與民事訴訟法第33條第
    1項第1、2款規定均不符，亦非同條第2項情形，自不應准許
    。從而，原裁定駁回抗告人之聲請，並無違誤。抗告意旨，
    指摘原裁定不當，求予廢棄，為無理由，應予駁回。
四、據上論結，本件抗告為無理由，爰裁定如主文。
中　　華　　民　　國　　110 　年　　12　　月　　22　　日
　　　            民事第一庭    審判長法  官  高榮宏
　　　
　　　                                法  官  黃瑪玲
　　　
　　　                                法  官  蔡孟珊
上為正本係照原本作成。
本裁定除以適用法規顯有錯誤為理由外，不得再抗告。如提再抗
告，應於收受送達後十日內向本院提出再抗告狀（須附繕本），
並繳納再抗告費新臺幣一千元。
提起再抗告應委任律師或具有律師資格之人之委任狀；委任有律
師資格者，另應附具律師資格證書及釋明委任人與受任人有民事
訴訟法第466條之1第1項但書或第2項所定關係之釋明文書影本。
中　　華　　民　　國　　110 　年　　12　　月　　22　　日

                                      書記官  鄭信邦

【附註】
民事訴訟法第495條之1第2項準用同法第466條之1第1、2項規定
：
⑴對於第二審判決上訴，上訴人應委任律師為訴訟代理人。但上
  訴人或其法定代理人具有律師資格者，不在此限。
⑵上訴人之配偶、三親等內之血親、二親等內之姻親，或上訴人
  為法人、中央或地方機關時，其所屬專任人員具有律師資格並
  經法院認為適當者，亦得為第三審訴訟代理人。
民事訴訟法第466條之2第1項：
  上訴人無資力委任訴訟代理人者，得依訴訟救助之規定，聲請
  第三審法院為之選任律師為其訴訟代理人。